臺灣桃園地方法院小額民事判決
111年度桃保險小字第274號
原      告  旺旺友聯產物保險股份有限公司

法定代理人  劉自明
訴訟代理人  陳冠雲
            陳君儀
被      告  翁鴻誌
訴訟代理人  陳文修
上列當事人間請求損害賠償（交通）事件，本院於民國111年8 
月9日言詞辯論終結，判決如下：
    主    文
原告之訴駁回。
訴訟費用新臺幣1,000元由原告負擔。
    事實及理由
壹、程序部分：
　　按小額訴訟之訴狀送達後，原告不得將原訴變更或追加他訴
    ，但擴張或減縮應受判決事項之聲明者，不在此限，民事訴
    訟法第436條之23、第436條第2項、第255條第1項但書第3款
    分別定有明文。經查，原告起訴時聲明原為：被告應給付原
    告新臺幣（下同）37,707元，及自起訴狀繕本送達之翌日起
    至清償日止，按年息5％計算之利息；嗣於本院審理中將聲明
    變更為如下所示（見本院卷第35頁）。核屬減縮應受判決事
    項之聲明，與上開規定相符，應予准許。   
貳、實體部分：　　
一、原告主張：被告於民國109年5月6日15時11分許，駕駛車牌
    號碼000-0000號自用小客車（下稱肇事車輛）於桃園市○○區
    ○○○路000號地下一樓停車場內，因倒車不慎擦撞停放於上開
    地點，由原告承保、訴外人邱建豪所駕駛、訴外人鍾秀文所
    有之車牌號碼000-0000號自用小客車（下稱系爭車輛），致
    系爭車輛受損（下稱系爭事故）。原告已依約賠付修復費用
    37,707元（含工資費用8,694元、烤漆費用12,650元、零件
    費用16,363元），經計算折舊後為28,177元。爰依侵權行為
    及保險代位之法律關係，提起本件訴訟等語。並聲明：被告
    應給付原告28,177元，及自起訴狀繕本送達翌日起至清償日
    止，按年息5％計算之利息。
二、被告則以：被告駕駛肇事車輛並未碰到系爭車輛等語，資為
    抗辯。並聲明：原告之訴駁回。
三、得心證之理由：
  ㈠按被保險人因保險人應負保險責任之損失發生，而對於第三
    人有損失賠償請求權者，保險人得於給付賠償金額後，代位
    行使被保險人對於第三人之請求權，保險法第53條第1項前
    段定有明文。次按因故意或過失，不法侵害他人之權利者，
    負損害賠償責任；汽車、機車或其他非依軌道行駛之動力車
    輛，在使用中加損害於他人者，駕駛人應賠償因此所生之損
    害。但於防止損害之發生，已盡相當之注意者，不在此限，
    民法第184條第1項前段、第191條之2分別定有明文。再按當
    事人主張有利於己之事實者，就其事實有舉證之責任，民事
    訴訟法第277條前段亦有明定。又侵權行為之成立，須行為
    人因故意過失不法侵害他人權利，亦即行為人須具備歸責性
    、違法性，並不法行為與損害間有因果關係，始能成立，且
    主張侵權行為損害賠償請求權之人，對於侵權行為之成立要
    件應負舉證責任。再民事訴訟如係由原告主張權利者，應先
    由原告負舉證之責，若原告先不能舉證，以證實自己主張之
    事實為真實，則被告就其抗辯事實即令不能舉證，或其所舉
    證據尚有疵累，亦應駁回原告之請求。本件原告主張系爭車
    輛因受損而維修之部分為被告於使用肇事車輛時碰撞系爭車
    輛所致，既為被告所否認，依上說明，自應由原告先就被告
    當時係使用肇事車輛倒車不慎，並與系爭車輛有所碰撞乙節
    ，負舉證責任，再由被告就其已盡相當之注意為反證之舉證
    。
  ㈡原告主張前開事實，固據其提出桃園市政府警察局大園分局
    大園派出所受理各類案件紀錄表、系爭車輛之行車執照、估
    價單、統一發票、理賠計算書、車損照片等件為證（見本院
    卷第5至10頁）。惟該等證據僅足說明系爭車輛駕駛曾因發
    見該車受損而報案並支出維修費用，及原告已依保險契約理
    賠完畢等事實，至系爭車輛受損究係何時、何地、由何人所
    為，仍待原告進一步舉證。
  ㈢原告雖以邱建豪之陳述為據，主張系爭車輛係被告駕駛肇事
    車輛擦撞所致等語。惟依桃園市政府警察局大園分局大園派
    出所受理各類案件紀錄表之報案內容所述，邱建豪並未親眼
    見聞擦撞之發生，原告以桃園市政府警察局大園分局大園派
    出所受理各類案件紀錄表為據主張被告駕駛肇事車輛擦撞原
    告所承保之系爭車輛，尚難採信。再者，原告所提之系爭車
    輛及肇事車輛之車損照片，至多僅能認兩車均有車損，而原
    告所提之錄影畫面截圖亦未有兩車擦撞之畫面，至系爭車輛
    受損究係何時、何地、由何人所為，尚難證明。
  ㈣綜上所述，依原告所提證據尚不足證明系爭事故係因被告駕
    駛肇事車輛碰撞系爭車輛且致其受損，基上說明，自難令被
    告負損害賠償之責。又系爭車輛所有權人對被告既無侵權行
    為損害賠償請求權存在，原告即無從代位行使其請求權，是
    原告起訴為本件請求，並非有據。
四、從而，原告依侵權行為及保險代位之法律關係，請求被告給
    付28,177元及自起訴狀繕本送達翌日起至清償日止，按年息
    5％計算之利息，為無理由，應予駁回。
五、本件事證已臻明確，兩造其餘主張、陳述及所提之證據暨攻
    擊防禦方法，經本院斟酌後，核與判決結果不生影響，爰不
    逐一論述，併此敘明。
六、訴訟費用負擔之依據：民事訴訟法第78條。並依同法第436
    條之19規定，確定訴訟費用額如主文第2項所示。
中　　華　　民　　國　　111 　年　　8 　　月　　26　　日
                  桃園簡易庭  法  官  曾耀緯
以上為正本係照原本作成。
如不服本判決，應於送達後20日內，向本院提出上訴狀並表明上
訴理由，如於本判決宣示後送達前提起上訴者，應於判決送達後
20日內補提上訴理由書（須附繕本）。
如委任律師提起上訴者，應一併繳納上訴審裁判費。
中　　華　　民　　國　　111 　年　　8 　　月　　26　　日
                              書記官  吳宏明
附錄：
一、民事訴訟法第436 條之24第2項：
    對於小額程序之第一審裁判上訴或抗告，非以其違背法令為
    理由，不得為之。
二、民事訴訟法第436條之25：
    上訴狀內應記載上訴理由，表明下列各款事項：
    （一）原判決所違背之法令及其具體內容。
    （二）依訴訟資料可認為原判決有違背法令之具體事實。
三、民事訴訟法第471 條第1 項：（依同法第436 條之32第2 項
    規定於小額事件之上訴程序準用之）
    上訴狀內未表明上訴理由者，上訴人應於提起上訴後二十日
    內，提出理由書於原第二審法院；未提出者，毋庸命其補正
    ，由原第二審法院以裁定駁回之。